【裁判字號】    98,裁,1008
【裁判日期】    980423
【裁判案由】    商標異議
【裁判全文】
最  高  行  政  法  院  裁  定
                                      98年度裁字第1008號
上  訴  人  甲○○
訴訟代理人  黃文玲  律師
被 上訴 人  經濟部智慧財產局
代  表  人  王美花
參  加  人  貴婷國際流行服飾有限公司
代  表  人  乙○○
上列當事人間商標異議事件，上訴人對於中華民國97年12月31日
智慧財產法院97年度行商訴字第59號判決，提起上訴，本院裁定
如下：
    主  文
上訴駁回。
上訴審訴訟費用由上訴人負擔。
    理  由
一、按智慧財產案件審理法未規定者，分別依民事、刑事或行政
    訴訟程序應適用之法律，又對於智慧財產法院之裁判，除法
    律別有規定外，得上訴或抗告於終審行政法院，智慧財產案
    件審理法第1條及第32條分別定有明文。而對於高等行政法
    院判決之上訴，非以其違背法令為理由，不得為之，行政訴
    訟法第242條定有明文。依同法第243條第1項規定，判決不
    適用法規或適用不當者，為違背法令；而判決有同條第2項
    所列各款情形之一者，為當然違背法令。是當事人以高等行
    政法院判決有不適用法規或適用法規不當為上訴最高行政法
    院之理由時，其上訴狀或理由書應有具體之指摘，並揭示該
    法規之條項或其內容。如以行政訴訟法第243條第2項所列各
    款情形為理由時，其上訴狀或理由書，應揭示合於該條項各
    款之事實，如未依此項方法表明者，即難認為已對高等行政
    法院判決之違背法令有具體之指摘，其上訴自難認為合法。
二、本件上訴人前於民國92年5月13日以「JoyJoy」商標，指定
    使用於當時商標法施行細則第49條所定商品及服務分類表第
    18類之「皮夾、皮包、錢包、背包、書包、腰包、珠包、皮
    箱、鞋袋、手提箱、公事包、行李箱、登山袋、露營袋、化
    妝箱、鑰匙包、購物袋」等商品，向被上訴人申請註冊，經
    被上訴人核准列為審定第0000000號商標（下稱系爭商標）
    ，其後商標法於同年11月28日修正公布施行，被上訴人乃依
    現行商標法第89條第1項之規定逕予註冊。嗣參加人於93年4
    月15日，以系爭商標有違現行商標法第23條第1項第12款、
    第13款及第14款之規定，對之提出異議。經被上訴人審查，
    以93年11月26日中台異字第930438號商標異議審定書為「異
    議不成立」之處分。參加人不服，提起訴願，經經濟部以94
    年3月22日經訴字第09406123500號訴願決定書撤銷原處分。
    上訴人不服，提起行政訴訟，經臺北高等行政法院94年度訴
    字第1429號判決駁回上訴人之訴，本院96年度裁字第3308號
    裁定駁回上訴人上訴並告確定在案。嗣本案經被上訴人重為
    審查，核認系爭商標有違商標法第23條第1項第13款規定，
    以97年3月27日中台異字第970331號商標異議審定書為系爭
    商標之註冊應予撤銷之處分。上訴人不服，提起訴願，經經
    濟部97年7月16日經訴字第09706109920號訴願決定駁回，上
    訴人仍不服，遂向本院提起行政訴訟。
三、本件上訴雖以原審判決違背法令為由，惟核其上訴理由狀所
    載內容，係以系爭商標「JoyJoy」與據爭商標「NATURALLY
    JOJO」商標，二者外觀及觀念上明顯不同，且據爭商標並無
    分割使用之狀況，並無使消費者誤認混淆之虞，詎原審法院
    未依商標法第23條第1項第13款及混淆誤認之虞審查基準據
    以判斷，復未敘明其未予採酌上訴人於原審諸多主張及不適
    用上開規定之理由，顯有判決不適用法規或適用不當及判決
    不備理由與理由矛盾之違法等理由，無非就商標構成近似之
    事實加以爭執，係就原審取捨證據、認定事實之職權行使，
    指摘其為不當，而未具體表明原判決合於不適用法規、適用
    法規不當或行政訴訟法第243條第2項所列各款之情形，難認
    為對原審判決之如何違背法令已有具體之指摘，依首揭說明
    ，其上訴為不合法，應予駁回。
四、依行政訴訟法第249條第1項前段、第104條、民事訴訟法第
    95條、第78條，裁定如主文。
中    華    民    國    98    年    4     月    23    日
                    最高行政法院第六庭
                        審判長法官  吳  明  鴻
                              法官  鄭  忠  仁
                              法官  林  茂  權
                              法官  侯  東  昇
                              法官  黃  秋  鴻
以  上  正  本  證  明  與  原  本  無  異
中    華    民    國    98    年    4     月    24    日
                              書記官  吳  玫  瑩


司法院資訊處製作；財團法人民間司法改革基金會備份。
